---

title: "Desafio05"
author: "277197"
format: html
---


```{r}
library(RSQLite)
db = dbConnect(SQLite(),
'dados/disco.db')
db
```

Quais são as tabelas existentes no banco de dados?

```{r}
dbListTables(db)
```

Quais são as colunas na tabela albums?

```{r}
dbListFields(db,
'albums')
```



Extraia da tabela albums todas as colunas e todas as linhas e armazene-os
em um objeto chamado album\_db:

```{r}
album_db = dbGetQuery(db,
'SELECT * FROM albums')
head(album_db)
```

Selecione as colunas trackid, name, composer e unitprice. Ordene o objeto
resultante por unitprice.

```{r}
sql <- paste(
  "SELECT trackid, name, composer, unitprice",
  "FROM tracks",
  "ORDER BY unitprice"
)
res <- dbGetQuery(db, sql)
head(res)
```

Quais são as cidades de todos os clientes, ordenadas por nome de cidade?

```{r}
sql = 'SELECT DISTINCT city FROM customers ORDER BY city'
ex3b = dbGetQuery(db, sql)
head(ex3b)

```

Quais são todas as músicas do álbum 1?

```{r}
dbGetQuery(db,
'SELECT name, albumid FROM tracks WHERE albumid=1')
```

Limitando-se a 5 registros, após ordenação por nome, quais são os nomes, ID
de álbum e ID de mídia de músicas com mídias de tipo 1 ou 2?

```{r}

sql = paste('SELECT name, albumid, mediatypeid FROM tracks'
,
'WHERE mediatypeid IN (1, 2)'
,
'ORDER BY name LIMIT 5')
dbGetQuery(db, sql)
```

Quais são as músicas e identificadores de faixa e álbum produzidas pelo
artista que identificador 12?

```{r}
# Seleciona trackid, name e albumid de músicas do artista com artistid = 12
sql <- "
SELECT trackid, name, albumid
FROM tracks
WHERE albumid IN (
  SELECT albumid
  FROM albums
  WHERE artistid = 12
)
"

# Executa a query
musicas_artista12 <- dbGetQuery(db, sql)

# Mostra as primeiras linhas
head(musicas_artista12)

```

Quais são as faixas cujos nomes começam com qualquer caracter seguido de
'ere' e terminam com qualquer expressão?

```{r}
sql = "SELECT trackid, name FROM tracks WHERE name GLOB '?ere*'"
dbGetQuery(db, sql)
```

Quais são as faixas cujos nomes possuem algum dígito?

```{r}


sql = "SELECT trackid, name FROM tracks WHERE name GLOB '*[0-9]*'"
dbGetQuery(db, sql)
```

Quantas faixas por disco?

```{r}



sql = 'SELECT albumid, COUNT(trackid) FROM tracks GROUP BY albumid'
dbGetQuery(db, sql)

```

Quantas faixas por disco para o album 1?

```{r}


sql = paste('SELECT albumid, COUNT(trackid)'
,
'FROM tracks GROUP BY albumid'
,
'HAVING albumid=1')
dbGetQuery(db, sql)
```

Quais são os nomes de cada faixa com os respectivos títulos dos álbums?

```{r}
sql = paste('SELECT trackid, name, title FROM tracks'
,
'INNER JOIN albums ON albums.albumid=tracks.albumid')
dbGetQuery(db, sql)
```
